【裁判字號】    98,交聲,751
【裁判日期】    980527
【裁判案由】    違反道路交通管理處罰條例聲明異議
【裁判全文】
臺灣臺北地方法院交通事件裁定         98年度交聲字第751號
原處分機關  臺北市交通事件裁決所
異議人即
受處分人    甲○○
上列異議人即受處分人因違反道路交通管理處罰條例案件，對於
臺北市交通事件裁決所中華民國98年3月5日所為之處分（原處分
案號：北市裁罰字第裁22-1AD443343號），聲明異議，本院裁定
如下：
    主      文
異議駁回。
    理      由
一、按汽車（依道路交通管理處罰條例第3條第8款規定，汽車包
    括機器腳踏車即機車）臨時停車時，在設有禁止臨時停車標
    誌、標線處所不得臨時停車，道路交通安全規則第111條第1
    項第3款定有明文。而劃設於道路緣石正面或頂面，或劃設
    於路面之紅色實線標線，係屬禁止臨時停車線，用以指示禁
    止臨時停車路段，道路交通標誌標線號誌設置規則第169條
    設有明文規定。次按汽車駕駛人，在禁止臨時停車處所停車
    者，處新臺幣（下同）600元以上1,200元以下罰鍰，道路交
    通管理處罰條例第56條第1項第1款亦規定甚明。是小型車之
    所有人，如有在禁止臨時停車處所停車之違規行為經舉發，
    於舉發通知單上所載之應到案期限內到案聽候裁決或提出申
    訴，並依道路交通管理處罰條例第85條第1項規定辦理歸責
    於實際駕駛人，經主管機關調查後仍認定前揭違規行為屬實
    者，依道路交通管理處罰條例第56條第1項第1款、違反道路
    交通管理事件統一裁罰基準及處理細則（下稱處理細則）第
    44條第1項及違反道路交通管理事件統一裁罰基準表（下稱
    裁罰基準表）之規定，應對該小型車之汽車駕駛人處以900
    元之罰鍰。
二、本件蔡玉蘭所有之車號9B-6810號自用小客車，於民國97年
    10月29日10時許，停放在臺北市○○○路○段123巷34弄前，
    經臺北市停車管理工程處交通助理員以其具有「在劃有紅線
    路段停車」之違規行為為由，於同年10月31日以車輛所有人
    為對象逕行製單告發，嗣蔡玉蘭於舉發通知單所載應到案日
    期前到案提出陳述，並指出實際駕駛人為受處分人甲○○而
    辦理歸責，經原處分機關函請舉發單位調查結果，認受處分
    人違規行為明確，乃依道路交通管理處罰條例第56條第1項
    第1款、處理細則第44條第1項暨裁罰基準表之規定，於98年
    3月5日以北市裁罰字第裁22-1AD443343號裁決書裁罰受處分
    人罰鍰900元在案。以上各情，有上開裁決書、舉發通知單
    在卷可稽。
三、受處分人聲明異議意旨略以：伊停車地點地面劃有兩條紅線
    ，交通管制工程處稱該處確劃有紅線，然一般路口通常僅有
    一條紅線，若有兩條且長短不一，讓駕駛人難以遵循，有製
    造陷阱、坑殺停車者及圖利、瀆職之嫌，為此聲明異議，請
    求撤銷原處分等語。
四、經查，本件案外人蔡玉蘭所有之車號9B-6810號自用小客車
    ，於97年10月29日10時許，停放在臺北市○○○路○段123巷
    34弄前，經臺北市停車管理工程處交通助理員以該車「在劃
    有紅線路段停車」為由拍照採證，嗣並以車輛所有人蔡玉蘭
    為對象製單逕行告發等事實，有舉發通知單、舉發採證照片
    在卷可稽。依該採證照片及受處分人自行提出之照片以觀，
    受處分人所駕駛之上開車輛確停放於劃有紅線之處所，且該
    紅線繪製情形明顯，足以清晰辨識，而該路段之禁停紅線係
    臺北市交通管制工程處於95年1月7日所繪設列管，此亦據臺
    北市停車管理工程處以98年1月21日北市停管字第098304060
    00號函敘明在案。依前揭說明，劃有紅線之路段既為禁止臨
    時停車路段，依法亦不得停車，受處分人將其車輛停放於該
    禁止臨時停車之處所，自屬違反道路交通管理處罰條例第56
    條第1項第1款之規定甚明。受處分人辯稱該處劃有兩條紅線
    ，易使人混淆誤判、難以遵循云云，尚不足採。本件事證明
    確，受處分人違規行為堪以認定，應依法處罰。
五、綜上所述，受處分人確有在禁止臨時停車處所停車之違規行
    為，且已於應到案日期前到案提出申訴，從而原處分機關依
    道路交通管理處罰條例第56條第1項第1款、處理細則第44條
    第1項暨裁罰基準表之規定，裁處受處分人罰鍰900元，核無
    違誤。本件受處分人之異議為無理由，自應裁定將其異議駁
    回。
據上論斷，應依道路交通案件處理辦法第19條，裁定如主文。
中    華    民    國    98    年    5     月    27    日
                  交通法庭  法  官  林庚棟
以上正本證明與原本無異。
如不服本裁定，應於送達後5日內向本院提出抗告狀。
                            書記官  殷玉芬
中    華    民    國    98    年    6     月    3     日


司法院資訊處製作；財團法人民間司法改革基金會備份。
